臺灣高雄地方法院民事裁定　　　　　　　110年度訴字第299號
原　　　告　鍾采軒　

訴訟代理人　鍾張蕋　


　　　　　　方春意律師
追加被告　　黃聖宏（年籍、住、居所均不詳）
上列當事人間請求遷讓房屋等事件，本院裁定如下：
    主  文
原告對追加被告黃聖宏之訴及假執行之聲請均駁回。
訴訟費用由原告負擔。
    理    由
一、按當事人書狀，應記載當事人姓名及住所或居所；又起訴，
    應以訴狀表明當事人及法定代理人，此為法定必備之程式，
    如起訴不合此等程式，法院應定期命其補正，逾期未補正，
    應以裁定駁回之，民事訴訟法第116 條第1 項第1 款、第
    244 條第1 項第1 款、第249 條第1 項第3 款及第6 款分別
    定有明文。
二、本件原告以被告詹惠玲、黃金南、李榆柔、吳怡瑩為共同被
    告，提起本件訴訟，嗣追加被告黃聖宏，並主張被告及追加
    被告應自高雄市○○區○○街00號4 樓房屋遷出，並將房屋
    騰空交付原告等語（訴卷第15頁）。經查，原告於民國110
    年3 月8 日具狀追加被告（訴卷第13頁），惟未詳載其年籍
    資料，亦無其他足資辨別之特徵，無法特定追加被告之身分
    資料，經本院以110 年6 月10日雄院和民宜110 年度訴字第
    229 號函請原告補正後，原告於110 年6 月22日出具民事陳
    報狀（訴卷第43至45頁），表示至高雄市鼓山戶政事務所無
    法查得追加被告之戶籍謄本，經本院電詢高雄市鼓山戶政事
    務所後，戶政人員表示依現有資料難以特定，此有本院電話
    紀錄在卷可稽（訴卷第79頁），原告之訴訟代理人復於110
    年10月12日10時50分許，來電表示無法查知追加被告之身分
    證字號等語（訴卷第89頁），經本院函詢高雄市路竹戶政事
    務所後，經該戶政事務所表示「110 年10月21日查詢戶籍資
    料數位化及戶政資訊系統，黃金南兄姊同戶戶內無姪子【黃
    聖宏】戶籍資料」，有該戶政事務所110 年10月21日高市路
    ○○○○00000000000 號函可資佐證（訴卷第109 頁）。再
    者，本院依原告提供之地址即高雄市○○區○○街00號4 樓
    及高雄市○○區○○○路00○0 號為送達後，均為寄存送達
    ，且均未前往領取（訴卷第63、135 頁）。另原告於110 年
    12月22日具狀表示行動電話門號0000000XXX號為追加被告申
    請，現由其妹使用中，並聲請向電信業者查詢申登資料，經
    本院分別向台灣大哥大股份有限公司（下稱台灣大哥大）及
    遠傳電信股份有限公司（下稱遠傳電信）查詢後，該門號非
    以追加被告為登記名義人，有台灣大哥大及遠傳電信函覆及
    本院電話紀錄在卷可考。綜上，本件查無原告所指之追加被
    告年籍，原告書狀程式欠缺應負補正之義務，且原告前經本
    院裁定補正後，逾期迄未補正，揆諸上開說明，應以裁定駁
    回原告對追加被告之訴。至於原告對被告詹惠玲、黃金南、
    李榆柔、吳怡瑩之訴，本院另為適法之處理，附此敘明。
三、爰依民事訴訟法第249條第1項第6款、第95條、第78條，裁
    定如主文。
中    華    民    國   111    年    1     月    19    日
                          民事第五庭  法  官  呂俊杰
以上正本係照原本作成。
如不服本裁定應於送達後10日內向本院提出抗告狀，並繳納抗告
費新臺幣1,000元。
中    華    民    國   111    年    1     月    19    日
                                      書記官  陳褘翎